臺灣高等法院刑事判決                            九十年度上易字第二五一三號
    上  訴  人
    即  被  告  丙○○
右上訴人即被告因重利案件，不服臺灣板橋地方法院八十九年度易字第四一九一號，
中華民國九十年六月八日第一審判決（起訴案號：臺灣板橋地方法院檢察署八十八年
度偵字第二五○七八號，移送併案審理案號：臺灣士林地方法院檢察署八十九年度偵
字第一五四一號）提起上訴，本院判決如左：
    主  文
上訴駁回。
    事實及理由
一、本案經本院審理結果，認第一審以上訴人即被告丙○○犯刑法第三百四十四條之
    重利罪，判處有期徒刑六月，並諭知易科罰金折算之標準為三百元折算一日，認
    事用法及量刑均無不當，應予維持，並引用第一審判決書記載之事實、證據及理
    由。
二、被告上訴意旨略以：告訴人郭湘穎及乙○○聯合起來騙渠，告訴人等向渠借錢，
    不還錢還告渠，渠方是被害人，渠未收取任何利息，是告訴人等要陷害渠云云。
三、然查：
（一）告訴人郭湘穎、乙○○二人分別向被告各借款本金十五萬元、二十四萬元、十
      八萬元、三十六萬元，而被告則就各筆借款分別預扣為期十日之利息二萬七千
      元、四萬元、三萬元、六萬元，就各筆借款分別實給十二萬三千元、二十萬元
      、十五萬元、三十萬元等情，業據告訴人郭湘穎、乙○○二人於警訊、檢察官
      偵查、原審審理時供述明確，即被告於檢察官偵查中亦具狀於所附支票影本上
      陳稱：「原本支票及本票面額共計五十七萬元（告訴人郭湘穎即甲○○部分）
      ，但因已還十萬元，故剩下四十九萬元（應係誤算）尚欠被告新台幣四十七萬
      元正」等語（見偵查卷第六十頁），而告訴人乙○○借款之部分，被告亦自提
      面額各十二萬元，共計三十六萬元，日期均為八十八年十一月二十七日之支票
      三紙（見偵查卷第六十二頁）；適足證告訴人郭湘穎、乙○○二人之前引向被
      告借款，經被告預扣十日利息之供述，要與事實相符，至堪採信。
（二）依前述告訴人郭湘穎、乙○○二人於警訊、檢察官偵查、原審審理時之供述，
      被告借予告訴人郭湘穎、乙○○二人，預扣利息十日，依年利率計算（即將被
      告已取得之預扣十日之利息乘以三十六，再除以預扣利息後實際給予告訴人之
      本金），分別已達於年息百分之七百九十、七百二十，足證被告已取得之預扣
      利息，顯已達於與原本不相當之重利程度。益證被告辯稱其未取得利息云云，
      顯無可採。
四、綜上所述，被告預扣利息，取得重利之事證至為明確，被告上訴意旨，仍執陳詞
    ，空言否認，並據此指摘原判決不當，求予撤銷改判，為無理由，應予駁回。
據上論結，應依刑事訴訟法第三百七十三條、第三百六十八條，判決如主文。
本案經檢察官鄭龍照到庭執行職務。
中      華      民      國    九十一    年      五      月      十四    日
                                臺灣高等法院刑事第十庭
                                    審判長法  官  溫  耀  源
                                          法  官  何  菁  莪
                                          法  官  林  銓  正
右正本證明與原本無異。
不得上訴。
                                          書記官  陳  菊  珍
中      華      民      國    九十一    年      五      月      十五    日
附錄：本案論罪科刑法條全文
刑法第三百四十四條
乘他人急迫、輕率或無經驗，貸以金錢或其他物品，而取得與原本顯不相當之重利者
，處一年以下有期徒刑、拘役或科或併科一千元以下罰金。
